臺灣橋頭地方法院民事裁定　
111年度司字第14號
聲  請  人  華南商業銀行股份有限公司

法定代理人  張振芳  


相  對  人  大丹營造有限公司

兼      上
法定代理人  賴志宏（歿）

相  對  人  林素眞  
上列聲請人聲請選派清算人事件，本院裁定如下：
    主  文
選派陳韋樵律師為相對人大丹營造有限公司（統一編號：000000
00號）之清算人。
聲請程序費用新臺幣1,000元由相對人負擔。
  理  由
一、聲請意旨略以：相對人大丹營造有限公司（下稱大丹公司）
    積欠聲請人借款債務新臺幣（下同）1,675萬0,601元暨利息
    、違約金未償，惟大丹公司之唯一股東兼董事即相對人甲○○
    於民國111年3月28日死亡，全體繼承人均拋棄繼承，爰依公
    司法第113條準用第81條規定，聲請選派清算人，並已預納
    清算人報酬等語。
二、按解散之公司除因合併、分割或破產而解散外，應行清算。
    有限公司由一人以上股東所組成。有限公司有下列各款情事
    之一者解散：四、股東經變動而不足本法所定之最低人數。
    公司法第24條、第98條第1項、第113條第2項準用第71條分
    別定有明文。次按有限公司之清算，以全體股東為清算人，
    但本法或章程另有規定或經股東決議，另選清算人者，不在
    此限；由股東全體清算時，股東中有死亡者，清算事務由其
    繼承人行之；繼承人有數人時，應由繼承人互推一人行之；
    不能依第79條規定定其清算人時，法院得因利害關係人之聲
    請，選派清算人，同法第113條第2項準用第79條、第80條、
    第81條亦有明文。依此，有限公司行清算程序時，如公司章
    程未明定清算人，股東亦未決議選任清算人，即由全體股東
    為法定清算人，須全體股東均不能任清算人，法院始得依利
    害關係人之聲請選派。
三、經查：
  ㈠大丹公司唯一股東即董事甲○○於111年3月28日死亡，不足公
    司法所定之最低股東人數，且甲○○之全體繼承人均已拋棄繼
    承，章程亦未規定由何人擔任清算人等情，有公司變更登記
    表、高雄少年及家事法院公告、公司章程、繼承系統表、戶
    籍謄本可憑（見本院卷第12至13頁、第47至49頁、第59至83
    頁），聲請人主張大丹公司不能依公司法第79條規定定其清
    算人，應屬有據。又大丹公司人積欠聲請人借款債務，有放
    款戶帳號資料查詢申請單、授信約定書可稽（見本院卷第21
    至44頁），聲請人依公司法第113條第2項準用第81條規定，
    以利害關係人之身分，聲請選派大丹公司之清算人，係屬有
    據。
  ㈡聲請人雖主張甲○○之母即相對人林素真適任清算人云云，然
    林素真已對甲○○拋棄繼承，難認有就任大丹公司清算人之意
    願，自難逕選任其為清算人。又公司清算涉及稅賦、會計、
    法律等專業事項，宜選派具備前開專業知識之人擔任清算人
    ，本院審酌陳韋樵律師具備擔任本件清算人之專業智識及意
    願，有公務電話紀錄附卷足憑（見本院卷第95頁），爰選派
    陳韋樵律師為大丹公司之清算人。
四、據上論結，聲請人之聲請為有理由，裁定如主文。
中    華    民    國  111     年    8    月     5    日
                  民事第三庭法  官  張立亭
正本係照原本作成。
如不服本裁定應於送達後10日內向本院提出抗告狀，並繳納裁判
費新臺幣1,000元。
中    華    民    國  111     年    8    月     8    日
                            書記官  洪嘉鴻